臺灣臺北地方法院民事判決　　　　　　　　　　　　　九十三年度勞小上字第八號
　　上　訴　人　乙○○○○限公司
　　法定代理人　陳秀玉
　　被上訴人　　甲○○
當事人間請求給付資遣費事件，上訴人對於中華民國九十二年十二月二十九日臺灣臺
北地方法院臺北簡易庭九十二年度北勞小字第八六號小額程序第一審判決提起上訴，
本院判決如下：
    主  文
上訴駁回。
第二審訴訟費用新台幣壹仟伍佰元由上訴人負擔。
    理  由
一、上訴人上訴意旨略以：上訴人未收受原審言詞辯論期日通知書，亦未終止兩造間
    契約關係，實係被上訴人自願性離職，再者，被上訴人請求給付薪資部分，應扣
    除之病假、餐費、電話費等，上訴人均得提出明細證明所扣之金額等語。
二、本件上訴人提起上訴，指摘原審訴訟程序中言詞辯論期日通知書並未合法送達予
    上訴人，而有判決違背法令之情形，應已符合民事訴訟法第四百三十六條之二十
    四第二項之規定，其提起上訴，即屬合法，合先敘明。
三、上訴人雖主張其並未收受原審言詞辯論期日通知書等語。但依民事訴訟法第一百
    二十七條第一項規定：「對於無訴訟能力人為送達者，應向其全體法定代理人為
    之。」，法人之代表人，依同法第五十二條規定，準用關於法定代理之規定，可
    見對公司之送達應以其法定代理人為應受送達人；至於其送達之處所，依同法第
    一百三十六條第一項、第三項規定，應於應受送達人之住居所行之，亦得於當事
    人本人即公司之營業所行之。又為寄存送達者，於依民事訴訟法第一百三十八條
    規定之方式為送達後，即發生送達之效力，至於應受送達人有無往取或收領文書
    ，在所不問，縱未領取該裁定，亦無礙其發生送達之效力。經查，上訴人法定代
    理人陳秀玉住所設於台北市○○街一０五巷十四號二樓，有
    審卷第十五頁），與上訴人聲明上訴暨上訴理由狀所載地址相同。原審民國九十
    二年十二月十七日言詞辯論期日通知書係向上訴人法定代理人陳秀玉住所經依寄
    存送達方式送達，揆諸前開說明，已生送達之效力，上訴人此部分主張即無理由
    。
四、至於上訴人其餘關於兩造間契約關係非其所終止，被上訴人不得請求資遣費，及
    被上訴人請求給付之薪資應再扣除病假、餐費、電話費等部分之陳述，核為新攻
    擊防禦方法之提出，依民事訴訟法第四百三十六條之二十八，自不應准許，附此
    敘明。
五、綜上所述，原審判決並無上訴人所指違背法令情事，上訴人提起本件上訴，依其
    上訴意旨足認上訴為無理由，爰依民事訴訟法第四百三十六條之二十九第二款規
    定，不經言詞辯論，逕以判決駁回。
六、訴訟費用之負擔：本件上訴裁判費為一千五百元，應由上訴人負擔，爰確定如主
    文第二項所載。
七、據上論結，本件上訴為無理由，依民事訴訟法第四百三十六條之三十二第二項、
    第四百四十九條第一項、第四百三十六條之二十九第二款、第七十八條、第四百
    三十六條之三十二第一項、第四百三十六條之十九，判決如主文。
中　　　華　　　民　　　國　　九十三　　年　　　三　　　月　　 十二 　　日
                                勞工法庭
                                      審判長法  官 張靜女
                                            法  官 黃書苑
                                            法  官 賴錦華
正本係照原本作成
本判決不得上訴
中　　　華　　　民　　　國　　九十三　　年　　　三　　　月　　 十五 　　日
                                            書記官 林桂玉
